【裁判字號】    99,上易,88
【裁判日期】    990531
【裁判案由】    拆屋還地等
【裁判全文】
臺灣高等法院臺中分院民事判決          99年度上易字第88號
上  訴  人  甲○○
訴訟代理人  黃嘉明律師
被 上 訴人  乙○○
訴訟代理人  蕭文濱律師
上列當事人間請求拆屋還地等事件，上訴人對於中華民國98年11
月25日臺灣臺中地方法院98年度訴字第2042號第一審判決提起上
訴，本院於中華民國99年5月26日言詞辯論終結，並為判決如下
：
    主      文
上訴駁回。
原判決命給付損害金部分應減縮為「被告（上訴人）應自民國九
十三年六月二十八日起至九十六年二月二十七日止按月給付原告
（被上訴人）新台幣貳佰肆拾元，自九十六年二月二十八日起至
返還土地之日止，按月給付原告新台幣佰零元」。
第二審訴訟費用由上訴人負擔。
    事實及理由
一、被上訴人起訴主張略以：
（一）上訴人自民國（下同）93年6月28日起，無合法權源而占
      有被上訴人所有坐落於臺中縣大雅鄉○○段642地號土地
      （下稱系爭土地）如原審判決附圖（下稱附圖）編號Ａ所
      示面積97.02平方公尺部分，並在其上擅自搭蓋地上物（
      即如附圖編號所示面積3.66平方公尺磚造廁所、編號
      所示面積4.44平方公尺鋼架造工具間及疊石堆部分，下稱
      系爭地上物）供其自住之用，經被上訴人向其請求拆除系
      爭地上物並返還系爭土地，惟上訴人均置之不理。依民法
      第767條之規定，被上訴人自得本於所有權人之地上請求
      權，請求上訴人拆除系爭地上物並返還系爭土地。又參照
      最高法院61年臺上字第1695號判例意旨，上訴人無合法權
      源，未付任何代價而使用被上訴人所有之系爭土地，消極
      減免其應支付使用系爭土地之代價，則上訴人既受有利益
      ，致被上訴人受有損害，被上訴人自得依不當得利及侵權
      行為之法則，依土地法第105條、第97條之規定之計算方
      式，請求上訴人自其無權占有系爭土地之日即93年6月28
      日起至返還系爭土地之時止，按月給付被上訴人相當於租
      金之損害新臺幣（下同）505元（計算式：【申報地價624
      / 平方公尺97.02平方公尺】10％12期＝月租金505
      元）。
（二）綜上，爰依所有物返還請求權、不當得利及侵權行為等之
      法律關係，提起本件訴訟。並聲明，求為：上訴人應將坐
      落臺中縣大雅鄉○○段642地號土地如附圖編號Ａ所示面
      積97.02平方公尺之地上物（含附圖編號所示面積3.66
      平方公尺磚造廁所、編號所示面積4.44平方公尺鋼架造
      工具間及疊石堆）拆除，並騰空遷出將土地返還被上訴人
      ，暨自93年6月28日起至返還土地之日止，按月給付被上
      訴人損害金505元。並陳明願供擔保請准宣告假執行之判
      決。（原審判決上訴人應將坐落臺中縣大雅鄉○○段六四
      二地號土地如附圖編號Ａ所示面積九七點零二平方公尺之
      地上物〈含附圖編號所示面積三點六六平方公尺磚造廁
      所、編號所示面積四點四四平方公尺鋼架造工具間及疊
      石堆〉拆除，並騰空遷出將土地返還被上訴人，暨自民國
      九十三年六月二十八日起至返還土地之日止，按月給付被
      上訴人損害金303元，而駁回被上訴人其餘之請求，被上
      訴人就原審敗訴部分，並未上訴，而告確定）。並於本院
      就上訴人之上訴為答辯聲明求為判決駁回上訴。
二、上訴人則抗辯略以：
（一）上訴人所有之臺中縣大雅鄉○○段641地號土地，原登記
      為上訴人配偶江鑾（下以姓名稱之）之名義，而江鑾於89
      年5月11日死亡後，由上訴人於92年4月4日繼承登記為所
      有權人。該第641地號土地均由上訴人占用，於59年間因
      農地重劃，系爭土地之界址跑入該第641地號土地，致上
      訴人原使用之位置（即現測量占用之位置）有部分占用到
      系爭土地。而當時上訴人即與系爭土地之所有權人即祭祀
      公業張五桂之管理人張汝四就上訴人於系爭土地所占用之
      位置，成立租賃契約，租金為每年蓬萊稻榖48公斤，分二
      期給付，每期24公斤。63年12月25日，被上訴人之前手張
      東木因上訴人占用系爭土地而傷害上訴人，由祭祀公業張
      五桂之管理人張汝四出面和解，並當立會人，兩造並於64
      年3月24日書立系爭和解書，除張東木賠償上訴人醫藥費
      外，並確認其同意就上訴人占用系爭土地之部分出租與上
      訴人，租金為每期蓬萊稻榖24公斤，一年分二期，於每年
      田賦繳納之同時繳付。張東木亦於73年12月21日向三泉記
      製米工廠領取上訴人寄付之租金蓬萊稻榖24公斤。
（二）系爭和解書雖記載占用，而非租用，惟此係因兩造非法律
      專家，不懂法律用詞所致，尚不能因系爭和解書記載為占
      用，即否定其為承租。查系爭和解書文義之真正意思，係
      由祭祀公業管理人張汝四證明上訴人就系爭土地有承租關
      係，並由張東木承認繼續由上訴人承租。被上訴人雖稱上
      訴人曲解和解文義云云，惟若是由張東木與上訴人和解，
      即無須由祭祀公業管理人張汝四當立會人，係因上訴人早
      在張東木承租前，即已與祭祀公業就系爭土地成立租約，
      而當時張東木主張上訴人無權占用系爭土地，才由祭祀公
      業管理人張汝四於和解時當立會人，證明上訴人就系爭土
      地有租賃關係，且其於系爭和解書上之簽名亦表明為祭祀
      公業之管理人。
（三）上訴人於73年前即向被上訴人之前手承租系爭土地內，如
      另案判決附圖所示Ａ、Ｂ部分。張東木雖曾於73年主張上
      訴人欠租，並表示終止租約，向鈞院請求交還系爭土地，
      惟因上訴人未欠租而遭鈞院以73年度訴字第1979號判決張
      東木敗訴確定，並認定該租約繼續存在。上訴人於93年6
      月2日亦以臺中法院郵局第2887號存證信函向被上訴人表
      示，其係向被上訴人之前手承租，且張金鋆、張琴梅亦代
      表權利人向其收取租金。由上可證，上訴人就所占用之系
      爭土地有不定期之租賃關係存在。
（四）上訴人就系爭土地之租賃為不定期限之租賃，並無租期最
      長20年之適用，被上訴人主張上訴人之租賃超過20年，租
      約已消滅等語，殊不足採。上訴人就系爭土地既有租賃關
      係，則其占用系爭土地即非無權占有，又上開租約既未經
      張東木合法終止，則依民法第425條第1項之規定，被上訴
      人向張東木買受系爭土地後，該租約對被上訴人仍繼續存
      在，從而上訴人占用系爭土地，並非無權占有，亦無不當
      得利。被上訴人主張上訴人無權占用其土地，請求交還土
      地，及主張上訴人不當得利，洵無理由。又上訴人占有系
      爭土地主要供為通行道路使用為目的，故有繼續承租使用
      之必要。
（五）被上訴人主張張東木轉租與上訴人成立租約等語，並非實
      在。上訴人占用之系爭土地，係由上訴人於日據時期即向
      系爭土地之所有權人祭祀公業張五桂承租，上訴人原將租
      金交與祭祀公業張五桂之原管理人張木燦，於張木燦死亡
      後，即由管理人張汝四收受之。後因系爭土地出租與張東
      木，出租人遂同意租金由張東木代為收受。故上訴人係與
      系爭土地之所有權人祭祀公業張五桂成立租賃契約，而非
      與張東木成立租賃契約。
（六）上訴人將租金稻榖寄三泉記製米工廠，由工廠填載對帳單
      與上訴人，再由張木燦、張汝四、張東木向三泉記製米工
      廠領取。迨領取人領取後，上訴人始與三泉記製米工廠對
      帳，於對帳後，三泉記製米工廠即會在對帳單蓋作廢字樣
      。故被上訴人就作廢之意義，顯有誤解。
（七）縱認上訴人主張租賃契約存在不能採用，則上訴人係經原
      地主確認界址無誤後，始建造系爭地上物。是以，縱有越
      界建築，依民法第796條之規定，被上訴人亦不能要求上
      訴人拆屋。且被上訴人因上訴人拆屋所得之利益極小，而
      上訴人所受之損失大於被上訴人之所得利益，故被上訴人
      有權利濫用之情事，上訴人願向被上訴人買受或租賃系爭
      土地。又上訴人並非故意占用系爭土地，而當時之所有權
      人亦未異議，爰請求鈞院斟酌公共利益及上訴人利益，免
      為全部或一部之移去或變更等語。並聲明：求為判決駁回
      被上訴人之訴，如受不利判決，願供擔保請准免假執行。
三、按所有人對於無權占有或侵奪其所有物者，得請求返還之，
    民法第767條前段定有明文。查被上訴人主張其為系爭土地
    之所有權人，而上訴人占用系爭土地如附圖所示編號Ａ部分
    、面積97.02平方公尺，並在其上搭蓋地上物（即如附圖編
    號所示面積3.66平方公尺磚造廁所、編號所示面積4.44
    平方公尺鋼架造工具間及疊石堆部分）供自住使用等事實，
    業據其提出與所述情節相符之土地登記第二類謄本、地籍圖
    、現場照片，並經原法院豐原簡易庭法官會同兩造、臺中縣
    雅潭地政事務所測量人員至現場勘驗，製有勘驗筆錄，並有
    該所函送之98年7月16日土地複丈成果圖在卷足憑（見98年
    度豐簡字第269號卷，原審卷第27至29頁），且為上訴人所
    不爭執，自堪信為真實。至上訴人雖以前詞置辯，惟查：
（一）系爭土地於被上訴人取得所有之前，其原所有權人依序分
      別為祭祀公業張五桂、張金松、張金鋆（張金松、張金鋆
      向祭祀公業張五桂買受後，張金松贈與被上訴人，張金鋆
      贈送與張琴梅，93年6月28日辦畢分割登記，由被上訴人
      取得642地號土地、張琴梅取得642-1地號土地），此有被
      上訴人提出之系爭土地土地登記簿謄本、異動索引、土地
      登記第二類謄本在卷可憑（見原審卷第18至27頁）。次查
      ，上訴人於73年度訴字第1979號交還土地事件中，其主張
      就系爭土地如原判決附圖Ｂ部分之租賃關係乃存在於上訴
      人與張東木之間，此亦有上訴人提出之上揭民事判決影本
      乙份附於原審98年度豐簡字第269號卷可憑。而張東木並
      未曾取得系爭土地之所有權，其與上訴人間之租賃法律關
      係自無民法第425條之適用，則基於債權契約相對性原則
      ，上訴人尚不得以其與張東木間之債權租賃關係，對抗被
      上訴人之所有權。
（二）上訴人抗辯稱，其乃係向祭祀公業張五桂承租系爭土地云
      云，查上訴人所提出證明其租賃關係存在之證物為「61年
      及64年之三泉記製米工廠對帳單」及「73年12月21日之大
      雅鄉農會稻款對帳單」等（見原審卷第36至38頁），惟上
      開文件均為私文書，是否屬實，已有可議。且依該等對帳
      單上所載之收受榖物人分別為陳阿水、張如四、張東木等
      人，均非祭祀公業張五桂，另單據上亦無載明各該榖物交
      付之目的為何等文字記述，則該等文件至多僅能證明上訴
      人曾於61年及64年間交給三泉記製米工廠、73年間交付大
      雅鄉農會一定稻榖之數量以供轉交與上揭之陳阿水等人而
      已，尚無從證明上訴人所主張其與祭祀公業張五桂就系爭
      土地之租賃關係存在。
（三）上訴人雖提出64年3月24日和解書乙份（見原審卷第35頁
      ），證明張東木同意將上訴人所占用系爭土地約16坪之土
      地出租予上訴人；查該和解書固載明：「乙方（上訴人）
      所占用甲方（張東木）之地主五桂堂代管理人張如四三和
      段642號內約16坪，甲方同意出租予乙方，租金每期蓬萊
      谷40台斤，1年分二期於每年田賦繳納之同時繳付甲方。
      」等語。惟查，依上開記載，係以張東木為出租人，而非
      以祭祀公業張五桂為出租人（其上記載之立會人及地主又
      載為五桂堂代管理人張如四），按查張東木並非系爭土地
      之所有權人（依系爭土地登記簿謄本及和解書之記載張東
      木應為系爭土地三七五租約之承租人，見原審卷第18頁、
      第35頁），何以有權出租？如認係轉租，則依耕地三七五
      減租條例第16條第1項、第2項之規定而無效（張東木於85
      年11月21日死亡，三七五租約之承租人變更為其子張金松
      、張金鋆，見本院卷第35至38頁、第80頁）。如解釋租約
      係由地主祭祀公業張五桂出租予上訴人，惟該和解書上並
      未曾載明張東木曾自系爭土地所有權人獲有授權代理，則
      其就系爭土地所為之出租債權行為，並不能拘束系爭土地
      原所有權人祭祀公業張五桂。又上揭和解書中雖有立會人
      五桂堂代管理人張如四之簽章，惟系爭和解書之雙方當事
      人為張東木與上訴人，立會人未參與其中，所稱立會人至
      多僅係見證契約成立，和解書內亦未記載其有受契約拘束
      之意思，且和解書上所記載之五桂堂與系爭土地當時之所
      有權人祭祀公業張五桂是否同一，亦有疑義，自不能以此
      推論祭祀公業張五桂確同意由張東木代為出租系爭土地。
      且本件即認五桂堂即為祭祀公業張五桂，惟依被上訴人所
      提出之系爭土地登記簿謄本記載，系爭土地自59年至85年
      間祭祀公業張五桂並未有代管理人張如四之記載，另上訴
      人亦未舉證證明張如四曾任祭祀公業張五桂之管理人（見
      本院卷第33頁），則張如四顯亦不能代表祭祀公業為任何
      法律行為，是其以五桂堂代管理人名義於該和解書上簽章
      之行為，其法律效力亦不及於祭祀公業張五桂；此外，上
      訴人亦未能舉證證明其與系爭土地原所有人祭祀公業張五
      桂間就系爭土地確曾訂定有租賃契約存在，本院自難認上
      訴人與祭祀公業張五桂間就系爭土地確有租賃關係存在。
（四）上訴人另抗辯：張如四為祭祀公業張五桂第四房第18世之
      派下員，有祭祀公業張五桂子嗣現有人員名冊可證。故祭
      祀公業張五桂之管理人張木燦死亡後，由張如四代理收受
      祭祀公業出租不動產之租金。最高法院44年台上字第1424
      號判例謂：「民法第一百六十九條係為保護善意第三人而
      設，故本人有使第三人信以為以代理權授與他人之行為而
      與之交易，即應使本人負其責任」。上訴人與張東木於64
      年3月24日訂立和解書時，張如四以「五桂堂代管理人」
      之身份簽名為見證人，足使上訴人信其為祭祀公業張五桂
      之管理人。上訴人應交祭祀公業張五桂之租金，由張如四
      於64年8月26日向三泉記製米工廠領取上訴人之租金蓬萊
      稻谷24公斤，有三泉記製米工廠對帳單可證。故縱上訴人
      無法證明張如四為管理人，依民法第一百六十九條規定，
      成立表見代理，張如四之行為對祭祀公業張五桂生效，足
      證上訴人與祭祀公業間成立租賃關係等語。並提出祭祀公
      業張五桂子嗣現有人員名冊影本為證（見本院卷第51至57
      頁）。惟查本件張如四縱為祭祀公業張五桂之派下員，但
      上訴人不能證明張如四為祭祀公業管理人，則張如四並不
      能代表祭祀公業張五桂與上訴人訂立租賃契約。而民法第
      169條規定：「由自己之行為表示以代理權授與他人或知
      他人表示為其代理人，而不為反對之表示者，對於第三人
      應負授權人之責任」。本件依上開和解書之記載，係以張
      東木個人而非祭祀公業張五桂為出租人，和解書中亦未記
      載張如四為祭祀公業張五桂之代理人而與上訴人訂立租賃
      契約，上訴人亦不能證明祭祀公業張五桂有以其行為表示
      授權張如四與上訴人訂立租賃契約，或知悉張如四表示為
      其代理人而不為反對之表示，則縱使張如四以「五桂堂代
      管理人」之身分於和解書上簽名為見證人，或向三泉記製
      米工廠領取上訴人支付之蓬萊稻谷24公斤，仍不能證明兩
      造間有租賃關係存在，上訴人抗辯依上開和解書之記載，
      及張如四領取蓬萊稻谷24公斤之事實，依民法第169條規
      定成立表見代理，應認張如四之行為對祭祀公業張五桂生
      效，足證上訴人與祭祀公業張五桂間成立租賃關係乙節，
      亦不可採。
（五）上訴人又抗辯：縱認上訴人主張租賃契約存在不能採用，
      則上訴人係經原地主確認界址無誤後，始建造系爭地上物
      。是以，縱有越界建築，依民法第796條之規定，被上訴
      人亦不能要求上訴人拆屋云云。按土地所有人建築房屋非
      因故意或重大過失逾越地界者，鄰地所有人如知其越界而
      不即提出異議，不得請求移去或變更其房屋。民法第796
      條第1項前段固定有明文。惟按民法第796條所謂越界建築
      ，其建築物必為房屋，若屬非房屋構成之牆壁、豬欄狗舍
      或屋外之簡陋廚廁，尚不能有該條之適用（最高法院59年
      臺上字第1799號判例意旨參照）。又民法第796條所謂土
      地所有人在其自己土地建築房屋，僅其一部分逾越疆界者
      而言。若其房屋之全部建築於他人之土地，則無同條之適
      用（最高法院28年上字第634號判例參照），查上訴人所
      占用如附圖編號Ａ部分（包含、），其中A部分由北
      而南分為泥地、草地、編號部分為磚造廁所、編號部
      分則為鋼架造工具間；又其中部分磚造廁所及部分鋼
      架造工具間，均為全部建築於被上訴人所有之系爭土地上
      之獨立建物，與土地所有權人在自有土地上建築房屋，僅
      其一部分逾越疆界者不同，有複丈成果圖可憑，且為上訴
      人所不爭執（見本院卷第18頁、第48頁）是依上開法律規
      定、最高法院判例意旨，本件尚無民法第796條不得請求
      拆屋還地規定之適用餘地，上訴人此部分之抗辯，亦無理
      由。
（六）上訴人再抗辯：本件被上訴人因上訴人拆屋所得之利益極
      小，而上訴人所受之損失大於被上訴人所得利益，故被上
      訴人有權利濫用之情事，上訴人願向被上訴人買受或租賃
      系爭土地。又上訴人並非故意占用系爭土地，而當時之所
      有權人亦未異議，爰請求鈞院斟酌公共利益及上訴人利益
      ，免為全部或一部之移去或變更等語。惟查權利之行使，
      是否以損害他人為主要目的，應就權利人因行使權利所得
      利益，與他人及國家社會因其行使權利所受之損失，比較
      衡量以定之。倘其權利之行使，自己所得利益甚微，而他
      人及國家社會所受損失甚大者，即可謂以損害他人為主要
      目的（最高法院71年臺上字737號判例意旨參照）。上訴
      人所有之地上物既無使用系爭土地特定部分之合法權源，
      而占用被上訴人所有土地之特定部分，占用面積共計97.0
      2平方公尺，約達被上訴人系爭土地全部面積之20.6％（
      計算公式：97.02470＝0.206），顯已侵害被上訴人之
      權益，被上訴人為求所有權之圓滿，訴請上訴人予以拆除
      ，難謂係損害其經濟利益，故被上訴人主張上訴人拆除系
      爭地上物，核屬權利之正當行使，非以損害他人為主要目
      的，並無濫用權利。再上訴人占用系爭土地，於其上鋪設
      水泥地、草地，並搭建磚造廁所、鋼架造工具間及疊石堆
      以供其使用，要與公共利益無涉，縱將之拆除亦不甚損害
      上訴人之利益，本件核無民法第796條之1：「土地所有人
      建築房屋逾越地界，鄰地所有人請求移去或變更時，法院
      得斟酌公共利益及當事人利益，免為全部或一部之移去或
      變更」規定之適用。是以上訴人此部分之抗辯亦不可取。
（七）依上開說明，上訴人占用被上訴人系爭土地如附圖編號Ａ
      所示面積97.02平方公尺部分，並在其上搭蓋地上物（即
      如附圖編號所示面積3.66平方公尺磚造廁所、編號所
      示面積4.44平方公尺鋼架造工具間及疊石堆部分），並無
      合法權源，則被上訴人依民法第767條前段規定請求上訴
      人將系爭土地上如附圖編號Ａ所示面積97.02平方公尺之
      地上物（含附圖編號所示面積3.66平方公尺磚造廁所、
      編號所示面積4.44平方公尺鋼架造工具間及疊石堆）拆
      除，並騰空遷出將土地返還被上訴人，為有理由，應予准
      許。
四、至被上訴人請求上訴人給付相當於租金之損害金部分：按因
    故意或過失，不法侵害他人之權利者，負損害賠償責任。民
    法第184條第1項前段定有明文。次按無法律上之原因而受利
    益，致他人受損害者，應返還其利益，為民法第179條前段
    所明定。次按無權佔有他人土地，可能獲得相當於租金之利
    益，亦屬社會通常之觀念（最高法院61年度臺上字第1695號
    判例參照）。又按城市地方房屋之租金，以不超過土地及其
    建築物申報總價年息百分之十為限，土地法第97條第1項定
    有明文，此於城市地方基地租賃之租金準用之，同法第105
    條亦有明文。所謂土地總價額，依土地法施行法第25條規定
    ，土地價額，依法定地價，而法定地價，依土地法第148條
    規定，係土地所有人依該法規定所申報之地價，此有關房屋
    及基地租賃計收租金之上限規定，於請求返還相當於租金利
    益之事件，自應據為計算利益之標準。惟前揭土地法第97條
    所謂以百分之十為限，乃基地租金之最高限額，非謂必照申
    報價額百分之十計算之，計算相當於租金之損害，除應以不
    動產之價值為基礎外、尚須斟酌不動產所處位置、工商繁榮
    情形，利用基地之經濟價值及所受利益等項，並與鄰地租金
    相比較，以為決定（最高法院88年度臺上字第1894號、3331
    號判決意旨參照)。經查：
（一）上訴人就系爭土地對被上訴人而言並無正當使用權源，則
      上訴人占用如附圖編號Ａ（含編號、）部分所示土地
      ，對被上訴人而言，即屬無法律上之原因而受有利益，致
      被上訴人受有損害，被上訴人自得請求上訴人返還因占有
      系爭土地所受相當於租金之利益。
（二）本院審酌系爭土地96年1月間之申報地價為每平方公尺624
      元、另93年1月間之申報地價為每平方公尺495元（參原審
      卷第27頁被上訴人所提土地登記第二類謄本），而系爭土
      地位於臺中縣大雅鄉，地目為建，上訴人用之建造廁所、
      工具間等以供己使用等情，認以系爭土地之93 年間申報
      地價624元之6％計算相當於租金之損害金，應較為允當，
      至被上訴人主張應以10％計算，尚屬過高，不應准許。
（三）上訴人對被上訴人主張自93年6月28日起即占用系爭土地
      97.02平方公尺部分並不爭執，則被上訴人主張上訴人依
      前揭法律規定，自93年6月28日起至96年2月27日止應按月
      給付被上訴人損害金240元（計算公式：97.024956％
      12＝240元，元以下四捨五入），自96年2月28日起至交
      還土地之日止應按月給付被上訴人損害金303元（計算公
      式：97.026246％12＝303元，元以下四捨五入），
      洵屬正當，應予准許（原審判決自93年6月28日起至96年2
      月27日止應按月給付損害金303元，此部分被上訴人於本
      院減縮請求每月應給付240元）。
五、綜上所述，上訴人應將坐落臺中縣大雅鄉○○段六四二地號
    土地如附圖編號Ａ所示面積九七點零二平方公尺之地上物（
    含附圖編號所示面積三點六六平方公尺磚造廁所、編號
    所示面積四點四四平方公尺鋼架造工具間及疊石堆）拆除，
    並騰空遷出將土地返還被上訴人，及上訴人應自93年6月28
    日起至96年2月27日止按月給付被上訴人損害金240元，自96
    年2月28日起至返還土地之日止按月給付被上訴人損害金303
    元，為有理由，應予准許。原審准被上訴人之請求而為判決
    ，應依被上訴人之聲請酌定相當之擔保金額准為假執行之宣
    告，經核並無違誤，上訴意旨指摘原判決此部分不當，求予
    廢棄改判，駁回被上訴人在第一審之訴及其假執行之聲請，
    並無理由，應予駁回。
六、據上論斷，本件上訴為無理由，依民事訴訟法第449條第1項
    、第78條，判決如主文。
中    華    民    國    99    年    5     月    31    日
                民事第六庭    審判長法  官  袁再興
                                    法  官  盧江陽
                                    法  官  陳賢慧
以上正本係照原本作成。
不得上訴。
                                    書記官  呂淑芬
中    華    民    國    99    年    6     月    1     日
                                                      Ｓ

司法院資訊處製作；財團法人民間司法改革基金會備份。
